【裁判字號】    92,上易,1194
【裁判日期】    920813
【裁判案由】    贓物
【裁判全文】
臺灣高等法院臺中分院刑事判決                  九十二年度上易字第一一九四號
    上  訴  人
    即  被  告  丁○○
右上訴人因贓物案件，不服臺灣台中地方法院九十年度易字第三五七一號中華民國九
十二年五月二十九日第一審補充判決（起訴案號：臺灣台中地方法院檢察署九十年度
偵字第一四七四一、一六七六四號），提起上訴，本院判決如左：
    主      文
原判決撤銷。
丁○○連續寄藏贓物，處拘役伍拾日，如易科罰金，以參佰元折算壹日。
    事      實
一、丁○○、洪淑慧分別係陳振堯、吳坤明（業經撤回上訴而為原審判刑確定）之女
    友，並共同租屋居住於台中市○○街二五號，丁○○明知如附表(一)所示之財物，
    係陳振堯與吳坤明二人意圖為自己不法所有，並基於共同犯意之聯絡於附表(一)所
    示時間、地點所竊得之贓物，竟仍在上開租屋處其個人房間內，寄藏如附表(一)所
    示之贓物。嗣於九十年八月十五日下午一時許，經警在臺中市○○街二十五號一
    樓前庭院處查獲庚○○○所有失竊之車牌號碼Ｘ５－４８２７號自用小客車（見
    附表編號三））及陳振堯，經警盤查後陳振堯趁隙逃逸，嗣警方於上開租處丁○○房間內查獲庚○○○、甲○○、丙○○分別遭竊之如附表(一)所示財物。
二、案經臺中縣警察局烏日分局及臺中市警察局第三分局報告及臺中市警察局移送臺
    灣臺中地方法院檢察署檢察官偵查起訴。
    理      由
一、本件公訴人起訴被告丁○○涉有寄藏贓物犯行，原審於九十一年十二月二十日僅
    就起訴事實中關於寄藏「陳泰利郵局儲金簿一本及印章一枚」之事實，諭知被告
    丁○○無罪之判決，就本件公訴人起訴如事實欄所示之寄藏贓物犯行及附表(二)所
    示之寄藏贓物犯行，漏未判決，並於九十二年五月二十九日補充判決，本院審之
    原審九十一年十二月二十日所為之無罪判決效力，並未及於事實欄所示及附表(二)
    所示之寄藏贓物犯行，其補充判決自屬合法，先此敘明。
二、訊據上訴人即被告丁○○雖坦承警方於右揭時地在其房間內查獲上開財物之事實
    ，惟矢口否認有寄藏贓物之事實，並辯稱：伊為陳振堯之女友，因懷孕而共同居
    住在上開租處，查獲之上開財物均係陳振堯拿回來，伊雖覺得奇怪，然並不知道
    上開物品是贓物云云。經查：(1)附表(一)所示財物分別為被害人甲○○、丙○○、
    庚○○○所失竊之物品，業經被害人三人於警訊時指訴明確，核與被告陳振堯於
    原審坦承上開物品確實為其竊得之贓物等情，故附表(一)所示之財物應屬贓物無訛
    。另被告丁○○於警訊中坦承上開物品為同居男友陳振堯向他人竊得而拿來寄放
    ，由伊保管等情（見偵字第一四七四一號卷第十九頁背面），且同案被告陳振堯
    於偵查中亦供稱：伊有告訴被告丁○○上開物品係贓物等語（見同偵查卷第一五
    ○頁），足認被告丁○○明知附表(一)所示之財物為贓物，且如附表(一)所示之贓物
    確實在被告丁○○房間所起獲，亦有贓物認領保管單在卷足稽，從而本件事證明
    確，被告丁○○上開寄藏贓物犯行應堪認定。(2)公訴事實雖認被告丁○○就附表
    (一)所示之犯行，與同案被告洪淑慧間有共同犯意之聯絡云云，惟查：本件被告丁○○係陳振堯之女友，同案被告洪淑慧係吳坤明之女友，案發當時雖共同居住上
    開租處，然被告丁○○與同案被告洪淑慧係分別居住於各別房間內，而案發當時
    被告丁○○懷有身孕，同案被告洪淑慧有施用毒品等情，業經被告丁○○、同案
    被告洪淑慧、吳坤明、陳振堯分別供述在卷，並有同案被告洪淑慧之台灣高等法
    院被告全國前案紀錄表一份在卷可稽，故被告丁○○辯稱其與同案被告洪淑慧並
    無往來，彼此不知房間所置放之物品為何等語，即非無稽，本院復審之附表(一)所
    示贓物均係於被告丁○○房間內所起獲，同案被告洪淑慧未必知情，此外並無其
    他積極證據足資證明同案被告洪淑慧與被告丁○○間有共同犯意之聯絡，故公訴
    事實顯有誤會，尚難採信，併此敘明。
三、核被告丁○○所為，係犯刑法係犯刑法第三百四十九條第二項寄藏贓物罪。被告
    丁○○如附表(一)所示連續寄藏贓物之犯行，時間緊接，所犯罪名相同，顯係基於
    概括之犯意為之，為連續犯，爰依刑法第五十六條之規定加重其刑。公訴事實及
    理由認被告丁○○與同案被告洪淑慧就上開犯行間有犯意聯絡為共同正犯云云，
    尚有未洽。原審判決雖非無見，然：(1)原審認定被告丁○○與同案被告洪淑慧間
    有共同犯意之聯絡，另認被告丁○○就於同案被告洪淑慧房間內起獲之如附表(二)
    所示財物亦有寄藏贓物共同犯意聯絡（詳如後述），尚有未洽；(2)原審判決法條
    誤引為刑法第三百四十六條第一項，亦有未洽。被告丁○○上訴否認犯行，固不
    足採，然原審判決既有上開可議之處，自應由本院撤銷改判。爰審酌被告丁○○
    係陳振堯之女友，因懷孕而同居於上開租處，明知陳振堯帶回之財物係竊得贓物
    竟仍予寄藏之，犯後雖否認犯罪，然已有悔意，犯後態度尚佳，被告目前尚有幼
    女尚待撫養，公訴人亦請求從輕量刑等一切情狀，從輕量處拘役五十日，並諭知
    易科罰金之折算標準，期被告丁○○能深切反省，改過自新。
四、公訴意旨另以：被告丁○○明知附表(二)所示之財物係陳振堯與吳坤明二人意圖為
    自己不法所有，並基於共同犯意之聯絡於附表(二)所示時間、地點所竊得之贓物，
    竟仍與同案被告洪淑慧基於共同犯意之聯絡，寄藏如附表(二)所示之贓物，因認被
    告丁○○亦涉有附表(二)所示之寄藏贓物犯嫌云云。經查：
  (一)按犯罪事實應依證據認定之，無證據不得推定其犯罪事實；不能證明被告犯罪或
    其行為不罰者應諭知無罪之判決，刑事訴訟法第一百五十四條及第三百零一條第
    一項分別定有明文。又按認定犯罪事實所憑之證據，雖不以直接證據為限，間接
    證據亦包括在內，然而無論直接證據或間接證據，其為訴訟上之證明，須於通常
    一般人均不致有所懷疑，而得確信其為真實之程度者，始得據為有罪之認定，倘
    其證明尚未達到此一程度，而有合理之懷疑存在時，即難遽採為不利被告之認定
    ，此已有最高法院七十六年度台上字第四九八六號判例可資參照。
  (二)訊據上訴人即被告丁○○堅決否認有附表(二)所示之寄藏贓物犯行，並辯稱：伊為
    陳振堯之女友，因懷孕而共同居住在上開租處，同案被告洪淑慧係吳坤明之女友
    ，伊與洪淑慧雖居住同處但因洪淑慧有施用毒品，伊懷孕所以跟洪淑慧並無往來
    ，亦不知道洪淑慧房間內有贓物等語。經查：本件被告丁○○係陳振堯之女友，
    同案被告洪淑慧係吳坤明之女友，案發當時雖共同居住上開租處，然被告丁○○
    與同案被告洪淑慧係分別居住於各別房間內，而案發當時被告丁○○懷有身孕，
    同案被告洪淑慧有施用毒品等情，業經被告丁○○、同案被告洪淑慧、吳坤明、
    陳振堯分別供述在卷，並有同案被告洪淑慧之台灣高等法院被告全國前案紀錄表
    一份在卷可稽，故被告丁○○辯稱其與同案被告洪淑慧並無往來，彼此不知房間
    所置放之物品為何等語，即非無稽，本院復審之附表(二)所示贓物均係於同案被告
    洪淑慧房間內所起獲，被告丁○○未必知情，此外並無其他積極證據足資證明被
    告丁○○就此部份之事實與同案被告洪淑慧間有共同犯意之聯絡，依前揭法律規
    定及判例意旨，應認被告丁○○就附表(二)所示之寄藏贓物犯行應屬不能證明，惟
    公訴人認此部份與被告丁○○前開有罪部分有連續犯之裁判上一罪關係，本院爰
    不另為無罪之諭知，併此敘明。
五、據上論斷，應依刑事訴訟法第三百六十九條第一項前段、第三百六十四條、第二
    百九十九條第一項前段，刑法第五十六條、第三百四十九條第二項、第四十一條
    第一項前段、罰金罰鍰提高標準條例第一條前段、第二條，判決如主文。
本案經檢察官己○○到庭執行職務。
中      華      民      國      九十二  年      八      月      十三    日
                                臺灣高等法院臺中分院刑事第八庭
                                      審判長法  官  羅  得  村
                                            法  官  黃  文  進
                                            法  官  陳  毓  秀
右正本證明與原本無異。
（不得上訴）
                                            書記官  吳  宗  玲
中      華      民      國      九十二  年      八      月      十四    日
附錄本案論罪科刑主要法條：
刑法第三百四十九條第二項：
搬運、寄藏、故買贓物或為牙保者，處五年以下有期徒刑、拘役或科或併科一千元以
下罰金。
                                                                        Ａ
附表(一)
┌──┬───────┬────┬─────┬────────────┐
│編號│竊盜時間及地點│車牌號碼│ 被 害 人 │ 所  得   財  物        │
│    │              │        │          │                        │
├──┼───────┼────┼─────┼────────────┤
│    │90.8.7上午七時│M3-3966 │ 甲○○   │車內名片二盒、筆記型計算│
│    │三十分許在臺中│        │          │機一個、車輛使用服務手冊│
│ 一 │市○區○○街公│        │          │一本、米達尺計算機一個、│
│    │賣局南區配銷處│        │          │東臺灣汽車逍遙遊一本、識│
│    │側門          │        │          │別證一張。              │
├──┼───────┼────┼─────┼────────────┤
│    │90.8.8上午六時│L6-9995 │ 丙○○   │車內金鼎證券掛號通知書一│
│    │三十分許在桃園│        │          │件、中國信託信用卡簽帳單│
│    │縣中壢市○○街│        │          │四張、汽車音響主機一臺、│
│ 二 │七十號前      │        │          │汽車音響儀表板一塊、汽車│
│    │              │        │          │ＣＤ音響主機一臺、員工聯│
│    │              │        │          │絡電話表一張。          │
├──┼───────┼────┼─────┼────────────┤
│    │90.8.12上午九 │X5-4827 │ 庚○○○ │車內有摺疊式四輪手推車一│
│ 三 │時許在臺中市貴│        │          │臺。                    │
│    │和路監所宿舍前│        │          │                        │
└──┴───────┴────┴─────┴────────────┘
附表(二)
┌──┬───────┬────┬─────────┬────────┐
│編號│竊盜時間及地點│車牌號碼│  被  害  人      │    竊得財物    │
│    │              │        │                  │                │
│    │              │        │  │                │
├──┼───────┼────┼─────────┼────────┤
│    │90.8.11下午一 │H5-2450 │乙○○（車主登記為│車內有手提袋一個│
│ 一 │時許在臺中市惠│        │行政院委會農業試驗│、球鞋一雙、襪子│
│    │中路僑園大飯店│        │所；車輛保管人為楊│一雙、滅火器一支│
│    │              │        │昌久）            │                │
├──┼───────┼────┼─────────┼────────┤
│    │90.8.15上午六 │X5-1305 │辛○○            │車上有撞球工具、│
│    │時四十五分在臺│        │                  │中國商業銀行信用│
│    │中市南屯區向心│        │                  │卡、亞太銀行信用│
│ 二 │路大墩四街口  │        │                  │卡、慶豐銀行信用│
│    │              │        │                  │卡各一張、彰化銀│
│    │              │        │                  │行提款卡、郵局提│
│    │              │        │                  │款卡、第一銀行提│
│    │              │        │              │款卡各一張、皮  │
│    │              │        │                  │包一個、測速器一│
│    │              │        │                  │個。            │
│    │              │        │                  │                │
├──┼───────┼────┼─────────┼────────┤
│    │90.8.15上午八 │W8-1198 │戊○○（車主登記為│車內高爾夫球具一│
│ 三 │時許在臺中市南│        │力山工業股份有限公│組、網球拍一支。│
│    │區○○路加油站│        │司）              │                │
│    │旁            │        │                  │                │
└──┴───────┴────┴─────────┴────────┘
                                                                     Ａ


司法院資訊處製作；財團法人民間司法改革基金會備份。
